【裁判字號】    89,易緝,112
【裁判日期】    891212
【裁判案由】    違反動產擔保交易法
【裁判全文】
臺灣臺南地方法院刑事判決                        八十九年度易緝字第一一二號
    公  訴  人  臺灣台南地方法院檢察署檢察官
    被      告  乙○○
右列被告因違反動產擔保交易法案件，經檢察官提起公訴（八十九年度偵字第三○八
號），本院判決如左：
    主  文
乙○○無罪。
    理  由
一、公訴意旨略以：被告乙○○於民國八十六年十二月十九日，以動產擔保交易附條
    件買賣之方式，向告訴人福灣企業股份有限公司（以下簡稱福灣公司）購買車號
    Ｎ七—○六一一號自用小客車一輛，為動產擔保交易之債務人。約定總價金新台
    幣（下同）五十四萬二千九百九十四元，除頭期款一萬元外，餘款分四十八期給
    付，每月一輛，每期付款一萬一千一百零三元，標的物存放地點為台南市○○路
    ○段五一○號，在價金未付清之前，標的物所有權仍屬於出賣人所有，買受人僅
    得依約占有使用，不得任意遷移或為其他處分。乃被告在取得標的物後，僅給付
    二十期分期款，即拒不付款，並意圖為自己不法之利益，於八十八年九月間，將
    該標的物遷移逃匿不知去向，致出賣人追索無著受有損害。因認被告涉有違反動
    產擔保交易法第三十八條之罪嫌。
二、按犯罪事實應依證據認定之，無證據不得推定其犯罪事實；又不能證明被告犯罪
    者，即應諭知無罪之判決，刑事訴訟法第一百五十四條、第三百零一條第一項分
    別定有明文。又告訴人之告訴，係以使被告受刑事訴追為目的，是其陳述是否與
    事實相符，仍應調查其他證據以資審認，最高法院五十二年度台上字第一三００
    號著有判例可資參照。
三、本件公訴人認被告乙○○涉有違反動產擔保交易法第三十八條之罪嫌，無非以上
    揭事實，業據告訴人福灣公司具狀指訴及其職員丁○○到庭證述綦詳，並有附條
    件買賣契約書及設定登記申請書影本各一紙等資為主要依據。訊據被告對於有向
    告訴人以附條件買賣之方式購買上開自用小客車一輛等事實固均坦承，然堅決否
    認有何違反動產擔保交易法之犯行，辯稱：上開動產擔保交易附條件買賣之標的
    物即車號Ｎ七—○六一一號之自用小客車，當初雖是以被告身分證上所載之戶籍
    地即台南市○○路○段五一○號作為約定之存放處所，然被告於締約時即有明白
    告知告訴人其並未在該地居住，而係住在台南市○○區○○里○○鄰○○路○段
    四五九巷三六弄十七號，後來再搬到台南市○○路一四五巷十弄一號，亦有告知
    告訴人，故該車自始都是伊本人在住居所使用，並無任意遷移之情事等語。
四、經查：被告乙○○於購車當時即有告知係住在台南市○○區○○里○○鄰○○路
    ○段四五九巷三六弄十七號之址，此業據告訴代理人甲○○於本院審理時陳述屬
    實（見本院八十九年十二月五日審理筆錄），核與證人即當初與被告接洽之業務
    代表丙○○於本院審理時所證稱：「（問：你負責與乙○○簽買車契約的？）是
    的，我是來福汽車的業務代表。（問：簽約時他有無說他不住西門路住同安路？
    ）他店開在西門路，住在安和路。」（見本院八十九年八月十日審理筆錄）等情
    大致相符，且福灣企業分期購車申請書上的個人資料欄內亦有註明：「戶籍在作
    生意、賣麵、冷飲，現住通訊地」，此有上開申請書一紙在卷可稽。故可知被告
    上開並無任意遷移標的物等辯解，尚非全屬無據，而與事實常情有悖，自應堪採
    信。復查，被告就欠款部分業已與告訴人達成民事和解，此據告訴代理人甲○○
    於審理時陳述屬實（見本院八十九年十二月五日審理筆錄），並有和解書一紙在
    卷可稽，是本件依調查所得證據，尚不足以證明被告確有違反動產擔保交易法之
    犯行，此外復查無其他積極證據足資證明被告有公訴人所指之右述犯行，揆諸首
    開說明，犯罪尚屬不能證明，應為無罪之諭知。
據上論斷，應依刑事訴訟法第三百零一條第一項，判決如主文。
本件經檢察官蘇聰榮到庭執行職務。
中    華    民    國      八十九      年      十二      月     十二    日
                              臺灣臺南地方法院刑事第一庭
                                      法  官   林臻嫺
右正本證明與原本無異
如不服本判決應於送達後十日內向本院提出上訴狀
                                      書記官   黃若萍
中    華    民    國      八十九    年     十二       月     十三      日


司法院資訊處製作；財團法人民間司法改革基金會備份。
